高雄高等行政法院裁定
111年度全字第17號
聲  請  人
即 債權 人  財政部南區國稅局

代  表  人  盧貞秀              


相  對  人
即 債務 人  蕭坤松                                    
上列當事人間綜合所得稅事件，債權人聲請假扣押，本院裁定如
下：
    主  文
一、債權人得對於債務人之財產於新臺幣1,456,500元範圍內為
    假扣押。
二、債務人如為債權人供擔保新臺幣1,456,500元，或將債權人
    請求之金額新臺幣1,456,500元提存後，得免為或撤銷假扣
    押。
二、聲請訴訟費用由債務人負擔。
    理  由
一、按「為保全公法上金錢給付之強制執行，得聲請假扣押。前
    項聲請，就未到履行期之給付，亦得為之。」「假扣押之聲
    請，由管轄本案之行政法院或假扣押標的所在地之地方法院
    行政訴訟庭管轄。」行政訴訟法第293條及第294條第1項分
    別定有明文。次按「納稅義務人有隱匿或移轉財產、逃避稅
    捐執行之跡象者，稅捐稽徵機關得於繳納通知文書送達後，
    聲請法院就其財產實施假扣押，並免提供擔保……。」「主
    管稽徵機關對於逃稅、漏稅案件應補徵之稅款，經核定稅額
    送達繳納通知後，如發現納稅義務人有隱匿或移轉財產逃避
    執行之跡象者，得敘明事實，聲請法院假扣押，並免提擔保
    。」稅捐稽徵法第24條第1項第2款及所得稅法第110條之1前
    段亦有明文。
二、本件聲請意旨略以：
(一)債務人108年度綜合所得稅未辦理結算申報，經債權人依法
    核定債務人應納稅款新臺幣（下同）1,049,345元及罰鍰407
    ,155元，繳款書繳納期限為民國111年3月10日，核定通知書
    及繳款書已合法送達，惟債務人迄未繳納，亦未提供相當財
    產擔保。
(二)債務人及其配偶陳淑滿分別於108年6月8日、同年7月2日出
    境後，迄今無入境紀錄，且查無國外地址，名下不動產陸續
    於108、109年間出售或拍賣，國內戶籍亦於110年7月22日除
    戶，債務人逃避稅捐意圖明顯。又依債務人最近(109)年度
    綜合所得稅資料，其所得顯不足清償本案稅款，倘不就債務
    人現存財產施予保全處分，恐有不能執行或甚難執行之虞，
    為此聲請假扣押等語。
三、經查：
(一)債權人主張之事實，業據提出債務人108年度綜合所得稅核
    定通知書及繳款書、裁處書、公示送達證書、出入境紀錄、
    全戶戶籍資料、債務人財產目錄表及全國財產稅總歸戶財產
    查詢清單、109年度綜合所得稅各類所得資料清單等附卷為
    證。本件債權人對於債務人有1,456,500元之公法上金錢給
    付請求權，得請求其清償之事實，業經釋明，且債務人亦未
    就上開金額提供足額之擔保，依上開規定意旨，債權人為保
    全其對債務人之公法上金錢給付請求權，聲請免供擔保在該
    範圍內對債務人之財產為假扣押，於法有據，應予准許，爰
    裁定如主文第1項所示。
(二)按「假扣押裁定內，應記載債務人供所定金額之擔保或將請
    求之金額提存，得免為或撤銷假扣押。」行政訴訟法第297
    條準用民事訴訟法第527條定有明文。觀其立法意旨，乃鑑
    於假扣押制度，係在保全債權人金錢債權將來之執行，因此
    債務人如提供所定金額之擔保或將請求之金額提存，即足以
    達保全目的，自無實施假扣押之必要，爰併裁定如主文第2
    項所示。
四、結論：聲請為有理由。
中　　華　　民　　國　　111 　年　　4 　　月　　7 　　日
            高雄高等行政法院第三庭
                        審判長法官　蘇　秋　津
                              法官　黃　堯　讚
                              法官　孫　奇　芳
以上正本係照原本作成。
如不服本裁定，應於裁定送達後10日內以書狀敘明理由，經本院
向最高行政法院提出抗告（須按對造人數附具繕本）。
中　　華　　民　　國　　111 　年　　4 　　月　　7 　　日
                              書記官　宋鑠瑾